臺灣臺南地方法院交通事件裁定　　　　 93年度交聲字第606號
移
受 處分 人
即 異議 人　甲○○
上列受處分人因違反道路交通管理處罰條例案件，對於交通部公
路總局嘉義區監理所臺南監理站民國九十三年十一月十九日所為
之裁決處分（處分案號：嘉監南字第裁七四－Ｍ0000000
0號），聲明異議，本院裁定如下：
    主  文
異議駁回。
    理  由
一、聲明異議意旨略以：受處分人即異議人甲○○於民國九十三
    年十一月十九日至交通部公路總局嘉義區監理所臺南監理站
    補換駕駛執照時，經監理站人員告知，始知異議人有於九十
    年五月三日二十時四十五分許，有未攜帶駕駛執照及行車執
    照駕車並酒後駕駛車牌號碼ＶＨＴ—二六０號輕型機車之違
    規事實，經臺南縣警察局交通隊警員攔查，並當場測得吐氣
    酒精濃度為每公升０‧二九毫克，認異議人有違反道路交通
    管理處罰條例第十四條第二款、第二十五條第三款及第三十
    五條第一項第一款等違規行為而製單舉發等情事。惟該罰單
    及酒測單上均無人簽收，且事隔多年，又因門牌整編無法舉
    證，異議人認本件應係執勤員警舉發有誤，是異議人不服原
    處分，乃提起本件異議云云。
二、按汽車駕駛人，有駕駛車輛未隨身攜帶駕駛執照者，處新臺
    幣三百元以上六百元以下罰鍰，並禁止駕駛；汽車行駛，汽
    車所有人有行車執照未隨身攜帶者，處新臺幣三百元以上六
    百元以下罰鍰，並責令改正、補換牌照或禁止其行駛，道路
    交通管理處罰條例第二十五條第三款、第十四條第二款分別
    定有明文。次按汽車駕駛人，駕駛汽車經測試檢定有酒精濃
    度過量者，處新臺幣六千元以上一萬二千元以下罰鍰，並當
    場禁止其駕駛及吊扣其駕駛執照六個月，修正前道路交通管
    理處罰條例第三十五條第一項第一款（八十六年一月二十二
    日修正）亦規定甚明。
三、經查：
（一）本件受處分人即異議人甲○○於九十年五月三日二十時四
      十五分許，有駕駛車輛未攜帶駕駛執照及行車執照，並酒
      後駕駛車牌號碼ＶＨＴ—二六０號輕型機車之情形，而於
      行經臺南縣永康市○○○路與永正路交岔路口處時，為臺
      南縣警察局交通隊警員攔查，並當場測得其吐氣酒精濃度
      為每公升０‧二九毫克等情，有臺南縣警察局南縣警交字
      第Ｍ00000000號舉發違反道路交通管理事件通知
      單及酒測單各一紙附卷可參，堪認上情屬實。
（二）其次，證人即當日舉發本違規事件之臺南縣警察局交通隊
      警員楊嵩璟於本院調查時到庭具結證稱：「（問：本件是
      否你告發的，情形如何？）是由我同事杜建德填發的，但
      我與他一起執行勤務，惟因事隔已久，已沒有特別印象」
      、「（問：本件是否當場舉發？）是的」、「（問：一般
      當場舉發，會有什麼動作？）駕駛人如果沒有帶駕照、行
      照，我們請他告知年籍資料，我們會復誦與駕駛人確認一
      次」、「（問：本件舉發單上的駕駛人資料是否經過駕駛
      人告知填寫的？）是的」、「（問：本件駕駛人是否有酒
      測超過標準的情形？）是的，但駕駛人在舉發單及酒測單
      都未簽名」、「（問：舉發單及酒測單有無誤載的可能？
      ）沒有，我們的違規單一般在翌日、最慢在四日內要送管
      轄的監理單位，如果異議人沒有到案，監理單位會在時限
      內裁決，整個事情會在三個月內完成」、「（問：異議人
      說他沒有舉發單上違規行為？）今天我對在庭的異議人有
      印象，我只是對舉發過程沒有印象而已」等語（詳見本院
      九十三年十二月二十三日訊問筆錄），據此並參照證人楊
      嵩璟警員與異議人間不僅未有任何怨隙，且係毫不相識之
      人，衡情證人應無設詞攀誣，或虛構違規事實陷害異議人
      之理，是證人之前開證詞，及其所紀錄舉發之本件違規事
      實，應無不值採信之處。本件受處分人即異議人甲○○於
      前開時、地有駕車未攜帶駕駛執照、行車執照，並酒後駕
      車之違規事實，應可認定。
（三）再者，按行為人有本條例之情形者，應填製舉發違反道路
      交通管理事件通知單，並於被通知人欄予以勾記，其通知
      聯依下列規定辦理：一、當場舉發者，應填記駕駛人或行
      為人姓名、性別、出生年月日、地址、身分證統一號碼及
      車主姓名、地址、車牌號碼、車輛種類。‧‧拒絕簽章者
      ，並記明其事由，視為已收受，違反道路交通管理事件統
      一裁罰基準及處理細則第十一條第一項定有明文。而查上
      開舉發單業經舉發員警載明「要求為（未）果，拒簽收」
      及「告知違規人違規事項及到案處所時間地點」等語，有
      上開舉發單一紙可資為證，從而，本件受處分人即異議人
      甲○○業已收受該舉發通知單，應無疑義。
（四）復按法院受理交通異議案件，乃是對於交通舉發行政處分
      審查其是否違法，本質上屬於行政爭訟過程，與普通法院
      審理刑事案件之原則不同。其舉證責任之原理，非如刑事
      案件中，應超越任何合理懷疑始可為有罪判決者之嚴格程
      度，而與民事訴訟相類似，除有特別規定外，基本上準用
      民事訴訟法，由國家機關與人民二造，各自履行其主觀之
      舉證責任，在過程中各自提出證據；若窮盡各種證據方法
      ，待證結果仍有不明時，則由客觀之舉證責任危險分配原
      則，決定國家機關與人民二造何人應受敗訴危險，此參酌
      行政訴訟法第一百三十六條規定準用民事訴訟法第二百七
      十七條自明。基此，本件受處分人即異議人甲○○於本院
      訊問時雖辯稱：伊駕車並無未攜帶駕駛執照、行車執照及
      酒精濃度過量騎乘機車云云，然異議人亦未上開違規事實
      ，提供任何可資調查之事證，以佐證其所辯之內容，亦未
      對於本件執勤警員之舉發有誤，另行提出其他相關事證以
      供調查，且經核亦無任何證據，足資證明本件執勤警員確
      有捏造事實違法取締之情事，故舉發警員楊嵩璟警員本其
      維護交通秩序、安全職責所為之本件舉發，自應受到合法
      、正確之推定。從而，受處分人即異議人甲○○於前開時
      、地，有騎乘前開機車未攜帶駕駛執照、行車執照，並有
      酒精濃度過量之違規事實，應堪認定。
四、綜上所述，本件受處分人即異議人甲○○有於上開時、地，
    駕車未攜帶駕駛執照、行車執照，並有酒後吐氣酒精濃度超
    過標準值而駕駛輕型機車之事實，既堪認定，則原處分機關
    即交通部公路局嘉義區監理所臺南監理站，據此並引用上開
    道路交通管理處罰條例第二十五條第三款、第十四條第二款
    及修正前道路交通管理處罰條例第三十五條第一項第一款等
    規定，並參酌違反道路交通管理事件統一裁罰標準表之相關
    內容，而裁處異議人罰鍰計新臺幣一萬三千二百元，並吊扣
    駕駛執照六個月，於法即無不當。至本件異議經核並無理由
    ，故應予以駁回。
五、據上論斷，應依道路交通案件處理辦法第十九條，裁定如主
    文。
中　　華　　民　　國　　94　　年　　5 　　月　　31　　日
                              交通法庭法　官　鄭燕璘
以上正本證明與原本無異。
如不服本裁定應於送達後5日內向本院提出抗告狀。
　　　　　　          　　　　  　　　書記官　陳金堂
中　　華　　民　　國　　94　　年　　6 　　月　　2 　　日
